臺灣新北地方法院刑事判決
110年度簡上字第449號
上  訴  人  臺灣新北地方檢察署檢察官
被      告  賴紀康

                    籍設臺北市○○區○○○路0段00號0樓                     （臺北市內湖戶政事務所）

上列上訴人因被告詐欺案件，不服本院中華民國110年7月7日110
年度簡字第2371號第一審簡易判決（聲請簡易判決處刑案號：11
0年度偵字第9189號），提起上訴，本院管轄之第二審合議庭判
決如下：
    主  文
上訴駁回。
    事實及理由
一、本案經本院審理結果，認原判決認事用法，均無違誤，量刑
    亦屬妥適，應予維持（說明如下），並引用第一審簡易判決
    書之事實、證據及理由之記載（如附件）。
二、檢察官上訴意旨略以：被告之詐欺行為造成告訴人新臺幣(
    下同)1,005元之營業損失及精神上之痛苦磨難，迄今尚未道
    歉及賠償，是原審量處拘役20日，實有過輕，請求撤銷原判
    決，另為適當之判決等語。
三、按量刑之輕重，係事實審法院得依職權自由裁量之事項，茍
    已斟酌刑法第57條各款所列情狀而未逾越法定刑度，則不得
    遽指為違法；又關於刑之量定，係實體法上賦予法院得為自
    由裁量之事項，倘未逾越法律所規定之範圍，或濫用其權限
    ，即不得任意指為違法；又刑罰之量定屬法院自由裁量之職
    權行使，但仍應審酌刑法第57條所列各款事由及一切情狀，
    為酌量輕重之標準，並非漫無限制，在同一犯罪事實與情節
    ，如別無其他加重或減輕之原因，下級法院量定之刑，亦無
    過重或失輕之不當情形，則上級法院對於下級法院之職權行
    使，原則上應予尊重（最高法院72年台上字第6696號、75年
    台上7033號判例、85年度台上字第2446號判決參照）。原審
    業已審酌被告明知無資力給付車資，仍恣意於路上攔計程車
    ，使告訴人陷於錯誤而給付勞務，因而詐得車資利益價值1,
    005元，其行為至為不當，兼衡被告之前科素行(構成累犯者
    不再重複審酌)、高職畢業之智識程度、自陳家庭經濟狀況
    勉持、無業、坦承犯行之犯後態度等一切情狀，量處拘役20
    日，並諭知如易科罰金之折算標準，核其量刑顯已詳酌刑法
    第57條各款所列情形，並具體說明量刑之理由，亦無逾法定
    刑度或濫用裁量權致違反比例原則之情形。從而，檢察官上
    訴意旨指摘原審量刑過輕，為無理由，應予駁回。
四、又被告經合法傳喚，無正當理由不到庭，爰依刑事訴訟法第
    371 條規定，不待其陳述而逕行判決，併此敘明。
據上論斷，應依刑事訴訟法第455 條之1 第1 項、第3 項、第36
8 條、第371 條、第373 條，判決如主文。
本案經檢察官吳秉林聲請簡易判決處刑，檢察官簡志祥到庭執行
公訴。
中　　華　　民　　國　　111 　年　　1 　　月　 12 　　日
                  刑事第十四庭  審判長法　官　王榆富
                                      法　官　鄭琬薇
                                      法　官　梁家贏
上列正本證明與原本無異。
不得上訴。
                                      書記官  巫茂榮
中　　華　　民　　國　　111 　年　　1 　　月　　18　　日

附錄本案論罪科刑法條全文：
中華民國刑法第339條：
意圖為自己或第三人不法之所有，以詐術使人將本人或第三人之
物交付者，處5 年以下有期徒刑、拘役或科或併科50萬元以下罰
金。
以前項方法得財產上不法之利益或使第三人得之者，亦同。
前二項之未遂犯罰之。

附件:
臺灣新北地方法院刑事簡易判決　　　　 110年度簡字第2371號
聲　請　人　臺灣新北地方檢察署檢察官
被　　　告　賴紀康
上列被告因詐欺案件，經檢察官聲請以簡易判決處刑（110 年度
 偵字第9189號），本院判決如下：
    主  文
賴紀康犯詐欺得利罪，累犯，處拘役貳拾日，如易科罰金，以新
臺幣壹仟元折算壹日；未扣案之犯罪所得即車資利益新臺幣壹仟
零伍元沒收，於全部或一部不能沒收或不宜執行沒收時，追徵其
價額。
    事實及理由
一、本件犯罪事實、證據及應適用法條，除下列事項予以補充、
    更正外，其餘均引用如附件檢察官聲請簡易判決處刑書之記
    載：
㈠、犯罪事實欄一第10行：「10時許」，更正為「7時42分許」。
㈡、犯罪事實欄一第13行至第16行：「而依賴紀康指示將其載往
    上開處所，賴紀康因而詐得乘坐營業小客車之利益新臺幣（
    下同）1,005元。嗣徐秉軒搭載賴紀康行經新北市三重區路
    段時發現賴紀康身無分文始悉上情」，應更正為「而依賴紀
    康指示往該處行駛，嗣行經近高速公路三重交流道時，賴紀
    康坦承其身無分文可付款，要求下車，徐秉軒乃就近將賴紀
    康載至三重分局厚德派出所報案，賴紀康因而詐得乘坐營業
    小客車之利益新臺幣（下同）1,005元。」
㈢、應適用法條補充：「被告前有如犯罪事實欄所載之論罪科刑
    情形，有被告前案紀錄表在卷可稽，其於上開徒刑執行完畢
    後5年以內，故意再犯本件有期徒刑以上之罪，為累犯，衡
    酌其前案及本件犯罪情節，其既曾因上揭犯罪受罰，本應改
    悔向上，竟又於5年內再犯本案，足見其刑罰感應力薄弱，
    基於特別預防之法理，並兼顧社會防衛之效果，有加重其刑
    之必要，再被告上開所犯之罪並無司法院釋字第775號解釋
    意旨所舉於不符合刑法第59條所定要件，致生所受之刑罰超
    過其所應負擔罪責，其人身自由因此遭受過苛侵害之情形，
    故依刑法第47條第1項規定，就其所犯上開之罪，加重其刑
    。」二、爰審酌被告明知無資力給付車資，仍恣意於路上攔
    計程車，使告訴人陷於錯誤而給付勞務，因而詐得車資利益
    價值1,005元、其行為至為不當，兼衡被告之前科素行（有
    被告前案紀錄表在卷可佐，已構成累犯者，於此處不再重複
    審酌、評價）、高職畢業之智識程度、自陳家庭經濟狀況勉
    持、無業、坦承犯行之犯後態度等一切情狀，量處如主文所
    示之刑，並諭知易科罰金之折算標準，以資懲儆。
三、另被告詐得之車資利益1,005 元，應依刑法第38條之1 第1
    項宣告沒收，並依刑法第38條之1第3項規定，於全部或一部
    不能沒收或不宜執行沒收時，追徵其價額。
四、依刑事訴訟法第449條第1項前段、第3項、第454條第2項、
    第450條第1項，刑法第339條第2項、第47條第1項、第41條
    第1項前段、第38條之1第1項、第3項，刑法施行法第1條之1
    第1項，逕以簡易判決處刑如主文。
五、如不服本判決，得於判決書送達之日起20日內，以書狀敘述
    理由，上訴於本院第二審合議庭（須附繕本）。
本案經檢察官吳秉林聲請以簡易判決處刑。
中    華    民    國   110    年    7     月    7     日
                     刑事第二十六庭  法  官  陳昭筠
上列正本證明與原本無異。
                                     書記官  劉育全
中    華    民    國   110    年    7     月    7     日
附錄本案論罪科刑法條全文：
中華民國刑法第339條
（普通詐欺罪）
意圖為自己或第三人不法之所有，以詐術使人將本人或第三人之
物交付者，處5 年以下有期徒刑、拘役或科或併科50萬元以下罰
金。
以前項方法得財產上不法之利益或使第三人得之者，亦同。
前二項之未遂犯罰之。
附件：
臺灣新北地方檢察署檢察官聲請簡易判決處刑書
                                     110年度偵字第9189號
被      告  賴紀康 
上列被告因詐欺案件，業經偵查終結，認宜聲請以簡易判決處刑
，茲將犯罪事實及證據並所犯法條分敘如下：
        犯罪事實
一、賴紀康前因㈠竊盜案件，經臺灣臺北地方法院以105年度審簡
    字第2309號判決處有期徒刑6月確定；又因㈡竊盜案件，經臺
    灣桃園地方法院以105年度桃簡字第2032號判決處有期徒刑3
    月確定；又因㈢竊盜案件，經臺灣宜蘭地方法院（下稱宜蘭
    地院）以106年度易字第55號判決處有期徒刑6月確定，上開
    ㈠、㈡、㈢之罪刑，經宜蘭地院以106年度聲字第923號裁定定
    應執行有期徒刑1年確定，於民國107年2月26日執行完畢。
    詎猶不知悔改，明知其無資力亦無意願支付搭乘計程車之費
    用，竟仍意圖為自己不法之利益，於110年1月21日10時許，
    在桃園市中壢區元化路與中央東路口前，搭乘徐秉軒駕駛之
    車牌號碼000-0000號營業用小客車，指示徐秉軒開車前往臺
    北市內湖區，致徐秉軒因而陷於錯誤，誤認賴紀康有資力及
    意願支付車資，而依賴紀康指示將其載往上開處所，賴紀康
    因而詐得乘坐營業小客車之利益新臺幣（下同）1,005元。
    嗣徐秉軒搭載賴紀康行經新北市三重區路段時發現賴紀康身
    無分文始悉上情。
二、案經徐秉軒訴由新北市政府警察局三重分局報告偵辦。
        證據並所犯法條
一、上開犯罪事實，業據被告賴紀康於警詢及偵訊時均坦承不諱
    ，核與證人即告訴人徐秉軒於警詢之證述情節相符，並有計
    程車車資跳表照片1張在卷可稽，足認被告之自白與事實相
    符，其犯嫌應堪認定。
二、核被告所為，係犯刑法第339條第2項之詐欺得利罪嫌。又被
    告前有如犯罪事實欄所載之論罪科刑及執行情形，有全國刑
    案資料查註表1份在卷足參，其前受有期徒刑執行完畢後，5
    年以內故意再犯本件有期徒刑以上之罪，為累犯，請參照大
    法官會議釋字第775號解釋意旨，審酌是否依刑法第47條第1
    項規定加重其刑。至被告上開犯罪所得，請依刑法第38條之
    1第1項前段、第3項規定沒收之，於全部或一部不能沒收或
    不宜執行沒收時，追徵其價額。
三、依刑事訴訟法第451條第1項聲請逕以簡易判決處刑。
    此  致
臺灣新北地方法院
中    華    民    國   110    年    3     月    21    日
                              檢  察  官  吳秉林